【裁判字號】    90,易,687
【裁判日期】    920818
【裁判案由】    違反毒品危害防制條例
【裁判全文】
臺灣新竹地方法院刑事判決                            九十年度易字第六八七號
    公  訴  人  臺灣新竹地方法院檢察署檢察官
    被      告  乙○○
右列被告因違反毒品危害防制條例案件，經檢察官提起公訴（九十一年度毒偵字第三
三八號），及移
四、九六八、一○二九號、九十一年度毒偵字第一一三六、一四一八、一五一一號、
九十二年度毒偵字第二五○號、臺灣南投地方法院檢察署九十二年度毒偵字第五二六
號），本院判決如左：
    主  文
乙○○連續施用第二級毒品，累犯，處有期徒刑壹年陸月。
扣案如附表一編號一至五號所示之物均沒收銷燬之。如附表一編號六及七號所示之物
均沒收之。
被訴持有第一級毒品部分無罪。
    事  實
一、乙○○前曾於民國八十四年間，因違反麻醉藥品管理條例案件，經本院於八十五
    年一月四日以八十四年度訴字第一一九二號刑事判決判處有期徒刑八月，於同年
    一月二十八日確定，於同年五月八日入監執行，並於同年十二月三十一日縮刑期
    滿執行完畢。又其於八十七年間，因施用毒品案件，經臺灣苗栗地方法院檢察署
    檢察官聲請臺灣苗栗地方法院以八十七年度毒聲字第十九號裁定送勒戒處所觀察
    、勒戒，旋因觀察、勒戒後，因認有繼續施用毒品傾向，再經臺灣苗栗地方法院
    檢察署檢察官聲請，而經臺灣苗栗地方法院以八十七年度毒聲字第一○九號裁定
    令入戒治處所施以強制戒治一年。嗣因執行屆滿三月且成效評定合格，復經臺灣
    苗栗地方法院檢察署檢察官聲請，而經臺灣苗栗地方法院以八十七年度毒聲字第
    六一六號裁定停止戒治，所餘戒治期間交付保護管束，並於八十七年十一月二十
    四日出所（保護管束期間應至八十八年六月三十日屆滿），嗣其於保護管束期間
    內，自八十八年三、四月間某日起至八十八年八月底某日止，再度施用第二級毒
    品安非他命，經公訴人聲請，而經本院以八十八年度毒聲字第一三四八號裁定送
    觀察勒戒，因觀察、勒戒後，認有繼續施用毒品之傾向，故經公訴人聲請，而經
    本院於八十八年十月二十八日以八十八年度毒聲字第二○九四號裁定令入戒治處
    所施以強制戒治，同時乙○○此次施用第二級毒品之時間雖有部分係在保護管束
    期間內，而屬違反保護管束應遵守事項情節重大，然臺灣苗栗地方法院檢察署檢
    察官係於保護管束期間屆滿後方知悉乙○○此部分施用毒品之行為，依法該署檢
    察官本應為不起訴處分，然卻誤向臺灣苗栗地方法院聲請撤銷前揭停止戒治，所
    餘戒治期間令入戒治處所施以強制戒治，臺灣苗栗地方法院亦誤於八十八年九月
    二十三日以八十八年度毒聲字第一一八八號裁定撤銷停止戒治，所餘戒治期間令
    入戒治處所施以強制戒治。嗣該署檢察官仍另於八十八年十月二十七日，以停止
    強制戒治交付保護管束期間業已屆滿為由，而以八十八年度戒毒偵字第四號、八
    十八年度毒偵字第一七二號為不起訴處分，嗣並已確定。至於其經公訴人聲請，
    而經本院以八十八年度毒聲字第二○九四號裁定令入戒治處所施以強制戒治部分
    ，嗣執行屆滿三月且成效評定合格，復經公訴人聲請，而經本院於八十九年五月
    十一日以八十九年度毒聲字第一二六二號裁定停止戒治，所餘戒治期間，付保護
    管束，於八十九年六月八日出所，保護管束期間應至八十九年十二月六日屆滿。
    嗣此部分之停止戒治並付保護管束部分未經撤銷，而於八十九年十二月六日交付
    保護管束期滿，而其此部分施用毒品之行為，本應起訴，惟公訴人卻誤於九十年
    二月六日以九十年度戒毒偵字第一四號為不起訴處分，嗣並確定。
二、惟乙○○猶不知悔改，又基於施用第二級毒品安非他命之概括犯意，自九十年一
    月八日前之一月間某日某時起至九十二年四月十七日上午某時止，分別在其所承
    租位於新竹市○○路○段三百九十八巷一弄十七號八樓之承租處及其位於新竹市
    ○區○○路一段九十五號住處後面之舊屋等地，連續以將安非他命置放玻璃球內
    用火燒烤，讓其溶化起煙霧，再以吸食器吸食所產生之煙霧之方式而施用第二級
    毒品安非他命多次，其中自九十年一月八日前之一月間起至同年四、五月間止，
    係在其所承租位於新竹市○○路○段三百九十八巷一弄十七號八樓之承租處施用
    ，其後迄九十二年四月十七日止，則係在其位於新竹市○區○○路一段九十五號
    之住處後面之舊屋處施用。嗣分別（一）經警持搜索票，於九十年一月八日二十
    時許，在其所承租位於新竹市○○路○段三百九十八巷一弄十七號八樓之承租處
    當場查獲，並扣得安非他命殘渣袋一只及安非他命吸食器一組等物。（二）於九
    十年二月五日二十三時許，在其所承租位於新竹市○○路○段三百九十八巷一弄
    十七號八樓之住處為警查獲，並扣得第一級毒品海洛因一包、第二級毒品安非他
    命一包（毛重三‧三公克）、吸食器一組、葡萄糖一小包及分裝袋七十個等物。
    （三）於九十年四月二十五日十七時三十分許，在新竹縣新埔鎮○○街一百六十
    六巷口處，為警自其身上起出第一級毒品海洛因一包及第二級毒品安非他命一包
    （毛重○‧六公克）等物，並經警採其尿液送驗結果，呈甲基安非他命陽性反應
    因而查獲。（四）其因係警局所列管之毒品調驗人口，而於九十年五月十七日，
    經警採其尿液送驗結果，呈甲基安非他命陽性反應因而查獲。（五）於九十年五
    月三十一日十八時三十分許，為警在其所駕駛停在新竹市○○路九十五巷口處之
    自小客車內起出第二級毒品安非他命一包（毛重三‧三公克），經警採其尿液送
    驗結果，呈甲基安非他命陽性反應因而查獲。（六）於九十一年九月五日一時十
    五分許，為警在其所駕駛停在新竹市○區○○路一段經國加油站內之車號ＧＸ—
    九八六九號之自小客車內起出第一級毒品海洛因七包、第二級毒品安非他命三包
    （總計毛重四一‧二公克）及安非他命吸食器一組等物，經警採其尿液送驗結果
    ，呈甲基安非他命陽性反應因而查獲。（七）於九十一年十一月十三日二時許，
    在新竹市○區○○路一段八十九巷口處，為警自其所搭乘由郭錦泳所駕駛正欲自
    該處離去之車號ＢＵ—一三六六號自小客車內起出郭錦泳所持有之第二級毒品安
    非他命一包（毛重三六公克）（郭錦泳違反毒品危害防制條例部分，另經臺灣新
    竹地方法院檢察署檢察官偵辦中），並經警採其尿液送驗結果，呈甲基安非他命
    陽性反應因而查獲。（八）經警持搜索票，於九十一年十二月二日二十三時三十
    分許，在其位於新竹市○區○○路一段九十五號之住處當場查獲，並扣得第一級
    毒品海洛因一包及第二級毒品安非他命一包（毛重○‧八公克）等物。（九）於
    九十二年一月二十八日十八時三十分許，自動同意警方搜索，而為警在其位於新
    竹市○區○○路一段九十五號之住處起出第一級毒品海洛因七小包等物，經警採
    集其尿液送驗結果，呈甲基安非他命陽性反應因而查獲。（十）於九十二年四月
    十七日二十時許，在新竹縣新豐鄉○○村○○路二百六十六巷旁，為警起出第一
    級毒品海洛因六包及注射針筒三支等物，經警採其尿液送驗結果，呈甲基安非他
    命陽性反應因而查獲。（乙○○上揭施用第二級毒品安非他命之行為，並經公訴
    人聲請，而經本院於九十年六月十二日以九十年度毒聲字第九八六號刑事裁定令
    其入戒治處所施以強制戒治）。
三、案經新竹市警察局第二分局報請臺灣新竹地方法院檢察署檢察官偵查起訴，及移
    送併案審理。
    理  由
壹、被訴施用第二級毒品安非他命部分：
  一、訊據被告乙○○固對於右揭時地連續施用第二級毒品安非他命等情均坦承不諱
      ，惟辯稱：於九十年四月二十五日被警查獲那一次，被扣得的安非他命不是我
      的，當時我們有四個人在那邊賭骰子，警察來時，另外三個人跑掉，其中有一
      人把這包毒品丟在地上，那三個人中其中一位叫阿華云云。經查：
      （一）被告自九十年一月八日前之一月間某日某時起至九十二年四月十七日上
            午某時止，分別在其所承租位於新竹市○○路○段三百九十八巷一弄十
            七號八樓之住處及其位於新竹市○區○○路一段九十五號之住處後面之
            舊屋等地，連續以將安非他命置放玻璃球內用火燒烤，讓其溶化起煙霧
            ，再以吸食器吸食所產生之煙霧之方式而施用第二級毒品安非他命多次
            ，其中自九十年一月八日前之一月間起至同年四、五月間止，係在其所
            承租位於新竹市○○路○段三百九十八巷一弄十七號八樓之住處施用，
            之後迄九十二年四月十七日止，則係在其位於新竹市○區○○路一段九
            十五號之住處後面之舊屋處施用等情，業據被告於本院審理時坦承不諱
            （見本院卷第二宗第三八至五五頁），且有如附表一各該編號所示之物
            扣案足資佐證（見九十年度毒偵字第九六號卷第三七頁、九十年度毒偵
            字第三三八號卷第八十、八一頁、九十年度毒偵字第七三四號卷第四六
            頁、九十年度毒偵字第九六八號卷第七八頁、九十一年度毒偵字第一四
            一八號卷第四六頁、九十一年度毒偵字第一五一一號卷第五一頁、本院
            卷第一宗第一七七、一七八頁）。又被告於九十年五月三十一日十八時
            三十分許被警查獲時所扣得之安非他命一包經送驗結果，確係第二級毒
            品安非他命，淨重二‧三七公克，包裝重○‧八二公克等情，亦有法務
            部調查局九十一年三月四日調科壹字第○九一○○○六六九四檢驗通知
            書一份在卷足按（見本院卷第一宗第五五頁）；又被告於九十一年九月
    五日一時十五分許被警查獲時所扣得之安非他命三包，經送驗結果，該
            三包予以編號一至三，編號一毛重十七‧八六公克，淨重十七‧四六公
            克，取○‧一一公克供鑑驗用罄，餘十七‧三五公克。編號二毛重十七
            ‧六○公克，淨重十七‧二○公克，取○‧○二公克供鑑驗用罄，餘十
            七‧一八公克。編號三毛重四‧六二公克，淨重四‧一二公克，取○‧
            ○二公克供鑑驗用罄，餘四‧一○公克。編號一至三，均檢出二級毒品
            甲基安非他命成分，純度約為98.0﹪等情，亦有內政部警政署刑事警察
            局九十二年二月十日刑鑑字第○九二○○一三四六九號鑑驗通知書一份
            在卷足佐（見九十一年度毒偵字第一四一八號卷第四七頁、本院卷第一
            宗第一六六頁），此外，復有現場查獲照片四幀在卷足憑（見九十一年
            度毒偵字第一五一一號卷第二十、二一頁）。且被告於如事實欄所述時
            間為警查獲時所採之尿液經送驗結果，均確呈甲基安非他命陽性反應等
            情，有新竹市警察局辦理煙毒、麻醉藥品案尿液送驗受檢人真實姓名代
            號對照表六份、新竹市警察局辦理煙毒、麻醉藥品案尿液送檢單一份、
            姓名代號對照表二份、採尿室毒品人口到場採尿名冊一份、列管毒品人
            口尿液檢體採集送驗紀錄表一份、新竹市衛生局分別於九十年一月十六
            日、同年二月八日、同年六月六日、九十一年十月十二日、同年十一月
            十四日、同年十二月五日及九十二年二月十一日所出具之不法藥物尿液
            初步篩檢報告書各一份、臺灣檢驗科技股份有限公司於九十年八月三日
            所出具之濫用藥物尿液檢驗報告一份、法務部調查局九十年四月十日（
            九○）陸（一）字第九○○一二九三五號檢驗通知書一份、新竹縣衛生
            局於九十年六月二十六日所出具之尿液檢驗單一份、昭信科技顧問股份
            有限公司於九十年五月二十八日所出具之濫用藥物陽性檢體檢驗報告一
            份、國防部憲兵司令部刑事鑑識中心所出具之九十二年一月二十四日（
            九二）宇鑑字第○一○六八號、九十二年五月五日（九二）宇鑑字第○
            六二二一號、九十一年九月二十六日（九一）綱得字第一二七四一號檢
            驗通知書及九十二年二月六日（九二）宇鑑字第○一五九六號鑑驗通知
        書各一份、南投縣政府衛生局於九十二年五月五日以頭衛局檢字第○九
            二○○○六九七二號函送之尿液檢驗單一份（見九十年度毒偵字第九六
            號卷第七三、七四、七九頁、九十年度毒偵字第三三八號卷第五九至六
            四頁、九十年度毒偵字第七三四號卷第六四、六五頁、九十年度毒偵字
            第一○二九號卷第五至七頁、九十年度毒偵字第一一三六號卷第四五至
            四七、四九頁、九十一年度毒偵字第一四一八號卷第四四、四五頁、九
            十一年度毒偵字第一五一一號卷第四八、四九頁、九十二年度毒偵字第
            二五○號卷第十三、十四、十八頁、臺灣南投地方法院檢察署九十二年
            度毒偵字第五二六號卷第十一頁、本院卷第一宗第五八、五九、七三、
            二二五頁）等在卷足稽，足認被告前開所為有於如事實欄所述時地施用
            第二級毒品安非他命之自白，核與事實相符而堪採信，被告確有為前揭
            施用第二級毒品安非他命之犯行，應堪認定。
      （二）又被告於九十年四月二十五日十七時三十分許為警查獲後，於警、偵訊
            時均坦認斯時扣案之安非他命為其所有等情，有被告之警、偵訊筆錄附
            卷足參（見九十年度毒偵字第七三四號卷第四頁背面、三七頁背面），
            是以如被告於本院審理時所辯稱：該毒品是警察來時，跑掉的三個人中
            其中一人所留下等情為真，其為何不於甫遭查獲後之警、偵訊時即供述
            此有利於己之事實？況且，該人既已順利逃匿，又豈有將安非他命隨手
            丟棄之理？而被告又無法提供其所供述名為「阿華」之人之詳細姓名年
            籍資料供本院調查以實其所辯上情為真，自難認其此部分辯解為可採，
            從而，被告於九十年四月二十五日十七時三十分許為警查獲後所扣得之
            安非他命確為被告所有一節，足堪認定。
      （三）再查，被告前曾於八十七年間，因施用毒品案件，經臺灣苗栗地方法院
            檢察署檢察官聲請臺灣苗栗地方法院以八十七年度毒聲字第十九號裁定
            送勒戒處所觀察、勒戒，旋因觀察、勒戒後，因認有繼續施用毒品傾向
            ，再經臺灣苗栗地方法院檢察署檢察官聲請，而經臺灣苗栗地方法院以
            八十七年度毒聲字第一○九號裁定令入戒治處所施以強制戒治一年。嗣
            因執行屆滿三月且成效評定合格，復經臺灣苗栗地方法院檢察署檢察官
            聲請，而經臺灣苗栗地方法院以八十七年度毒聲字第六一六號裁定停止
            戒治，所餘戒治期間交付保護管束，並於八十七年十一月二十四日出所
            （保護管束期間應至八十八年六月三十日屆滿），嗣其於保護管束期間
            內，自八十八年三、四月間某日起至八十八年八月底某日止，再度施用
            第二級毒品安非他命，經公訴人聲請，而經本院以八十八年度毒聲字第
            一三四八號裁定送觀察勒戒，因觀察、勒戒後，認有繼續施用毒品之傾
            向，故經公訴人聲請，而經本院於八十八年十月二十八日以八十八年度
            毒聲字第二○九四號裁定令入戒治處所施以強制戒治，同時被告此次施
            用第二級毒品之時間雖有部分係在保護管束期間內，而屬違反保護管束
            應遵守事項情節重大，然臺灣苗栗地方法院檢察署檢察官係於保護管束
            期間屆滿後方知悉被告此部分施用毒品之行為，依法該署檢察官本應為
            不起訴處分，然卻誤向臺灣苗栗地方法院聲請撤銷前揭停止戒治，所餘
            戒治期間令入戒治處所施以強制戒治，臺灣苗栗地方法院亦誤於八十八
    年九月二十三日以八十八年度毒聲字第一一八八號裁定撤銷停止戒治，
            所餘戒治期間令入戒治處所施以強制戒治。嗣該署檢察官仍另於八十八
            年十月二十七日，以停止強制戒治交付保護管束期間業已屆滿為由，而
            以八十八年度戒毒偵字第四號、八十八年度毒偵字第一七二號為不起訴
            處分，嗣並已確定。至於其經公訴人聲請，而經本院以八十八年度毒聲
            字第二○九四號裁定令入戒治處所施以強制戒治部分，嗣執行屆滿三月
            且成效評定合格，復經公訴人聲請，而經本院於八十九年五月十一日以
            八十九年度毒聲字第一二六二號裁定停止戒治，所餘戒治期間，付保護
            管束，於八十九年六月八日出所，保護管束期間應至八十九年十二月六
            日屆滿。嗣此部分之停止戒治並付保護管束部分未經撤銷，而於八十九
            年十二月六日交付保護管束期滿，而其此部分施用毒品之行為，本應起
            訴，惟公訴人卻誤於九十年二月六日以九十年度戒毒偵字第一四號為不
            起訴處分，嗣並確定等情，有臺灣新竹地方法院檢察署刑案資料查註紀
            錄表、全國施用毒品案件紀錄表、受觀察勒戒人毒品及前科紀錄簡列表
            、法務部全國檢察官線上查詢刑案人犯在監所最新資料表、臺灣新竹地
            方法院檢察署檢察官九十年度戒毒偵字第一四號不起訴處分書、九十年
            度聲戒字第一五七號聲請書臺灣苗栗地方法院檢察署檢察官八十八年度
            戒毒偵字第四號、八十八年度毒偵字第一七二號不起訴處分書、本院八
            十八年度毒聲字第二○九四號刑事裁定、八十九年度毒聲字第一二六二
            號刑事裁定、九十年度毒聲字第九八六號刑事裁定、臺灣高等法院被告
            全國前案紀錄表及法務部在監在押資料表等各一份（見九十年度毒偵字
            第三三八號卷第二六至三九、五七、七一至七四、七八、八二、八六至
            八八頁、九十年度毒偵字第一一三六號卷第三五頁、本院卷第一宗第一
            二二至一二四頁、第二宗第二一至三四頁）在卷足憑。
      （四）綜上，本案事證已臻明確，被告於前揭時地再犯施用第二級毒品安非他
            命之犯行洵堪認定，應予依法論科。
  二、核被告乙○○所為，係犯毒品危害防制條例第十條第二項之施用第二級毒品罪
      。至其持有第二級毒品安非他命後，進而施用，其持有第二級毒品之低度行為
      ，應為施用之高度行為所吸收，爰不另論其持有第二級毒品罪。其先後多次施
      用第二級毒品安非他命犯行，時間緊接，手法相同，反覆為之，所犯又係構成
      要件相同之罪名，顯係基於概括犯意為之，應依連續犯之規定以一罪論，並依
      法加重其刑。又被告上揭所犯除公訴人所起訴之於九十年二月五日之前四日內
      某時，在不詳地點施用第二級毒品安非他命一次之部分外之其他施用第二級毒
      品安非他命犯行（即臺灣新竹地方法院檢察署九十年度毒偵字第九六、七三四
      、九六八、一○二九號、九十一年度毒偵字第一一三六、一四一八、一五一一
      號、九十二年度毒偵字第二五○號、臺灣南投地方法院檢察署九十二年度毒偵
      字第五二六號等部分），雖未據公訴人起訴，然此部分與公訴人已起訴之前開
      有罪部分具有連續犯之裁判上一罪關係，應為起訴效力所及，本院自得併予審
      理，附此敘明。再者，被告前曾於八十四年間，因違反麻醉藥品管理條例案件
      ，經本院於八十五年一月四日以八十四年度訴字第一一九二號刑事判決判處有
      期徒刑八月，於同年一月二十八日確定，於同年五月八日入監執行，並於同年
      十二月三十一日縮刑期滿執行完畢之事實，有前開臺灣新竹地方法院檢察署刑
      案資料查註紀錄表及臺灣高等法院被告全國前案紀錄表各一份等在卷可憑，其
      於執行完畢後五年以內再犯本件有期徒刑以上之罪，為累犯，應依法遞加重其
      刑。爰審酌被告前已有違反麻醉藥品管理條例案件之前科，又歷經多次觀察、
      勒戒及強制戒治，甫於八十九年十二月六日因停止戒治，交付保護管束期滿，
      即於九十年一月八日前之一月間起再度施用第二級毒品非他命，經警先後查獲
      十次，顯然自制力薄弱，惟念其所為僅戕害自身身心健康，及其犯罪手段、情
      節所生危害等一切情狀，量處如主文所示之刑，以資懲儆。又扣案如附表一編
      號一至五號所示之安非他命，均為第二級毒品，應依毒品危害防制條例第十八
      條第一項前段之規定沒收銷燬之。又扣案如附表一編號六、七號所示之物，均
      為被告所有，且係供其為前揭施用第二級毒品安非他命所用之物等情，為被告
      供述不諱（見本院卷第二宗第三八至五五頁），爰應依刑法第三十八條第一項
      第二款之規定宣告沒收之。
  三、又被告於九十年一月八日二十時許為警查獲時，雖為警扣得安非他命殘渣袋一
      只及安非他命吸食器一組等物，然上揭物品均為斯時曾和被告同住之案外人范
      丁盛所有等情，業據被告供述在卷（見本院卷第二宗第四三頁），並經同案被
      查獲之證人黃丁章證述在卷（見九十年度毒偵字第九六號卷第五頁背面），而
      前開安非他命殘渣袋係在被告與案外人范丁盛所共同居住之房間內垃圾桶起出
      ，而安非他命吸食器則係在頂樓水管內所查獲之黑色腰包中起出等情，為新竹
      市警察局第三分局解送人犯報告書中載明（見九十年度毒偵字第九六號卷第七
      頁），足見上揭安非他命殘渣袋及安非他命吸食器並非係在完全由被告私人管
      領之區域內所扣得，再參以，案外人范丁盛確因施用第二級毒品安非他命，而
      曾於九十年一月九日至同年二月二日入臺灣新竹看守所附設勒戒處所觀察、勒
      戒等情，有案外人范丁盛之臺灣高等法院被告全國前案紀錄表及法務部在監在
      押資料表各一份附卷足參（見本院卷第二宗第五七至六一頁），足認被告上揭
      所辯應堪採信，而扣案之安非他命殘渣袋一個及安非他命吸食器一組既均非被
      告所有，本院即不予宣告沒收之。又被告於九十年二月五日被警查獲時，雖自
      被告位於新竹市○○路○段三百九十八巷一弄十七號八樓之承租處扣得分裝袋
      七十個等物，然因被告否認為其所有，又乏積極證據足資認定確為供被告為上
      揭施用第二級毒品安非他命所用之物，自不予宣告沒收之。又被告於九十一年
      十一月十三日二時許被查獲時，雖為警扣得第二級毒品安非他命一包，且該扣
      得之安非他命經送驗結果，實際毛重三五‧八一公克，淨重三四‧○八公克，
      取○‧一二公克鑑驗用罄，餘三三‧九六公克封妥，檢出二級毒品甲基安非他
      命成分，測得純度約為63.7﹪等情，固有內政部警政署刑事警察局九十一年十
      二月二十三日刑鑑字第○九一○三一六○三六號鑑驗通知書一份附卷足稽，然
      斯時被告係搭乘由案外人郭錦泳所駕駛之車號ＢＵ—一三六六號自小客車，該
      車為案外人郭錦泳所有之車輛，且該包安非他命係放置在該自小客車之右前座
      座椅旁，亦為案外人郭錦泳所有，準備要作為吸食之用等情，為被告供述綦詳
      ，且為案外人郭錦泳於警訊時陳述在卷，並有查獲照片四幀及車籍作業系統—
      查詢認可資料一份附卷足參（見九十一年度毒偵字第一四一八號卷第九至十三
      頁），而案外人郭錦泳於警查獲後，經警所採集之尿液送驗結果，亦確呈甲基
      安非他命陽性反應等情，有新竹市警察局辦理煙毒、麻醉藥品案尿液送驗受檢
      人真實姓名代號對照表及新竹市衛生局九十一年十一月十四日不法藥物尿液初
      步篩檢報告書各一份附卷足憑（見九十一年度毒偵字第一四一八號卷第四四、
      四五頁），足見被告所供述上情非虛。從而上揭安非他命一包既與被告所犯本
      案無關，爰不予宣告沒收之。又扣案如附表二各該編號所示之第一級毒品海洛
      因、葡萄糖及注射針筒等物，均與被告所犯本案無關，故不予宣告沒收之，均
      附此敘明。
貳、被訴持有第一級毒品海洛因部分：
  一、公訴意旨略以：被告乙○○於不詳時、地，取得第一級毒品海洛因一包（淨重
      ○‧七九公克），即持有之。嗣於九十年二月五日二十三時許，經警在被告位
      於新竹市○○路○段三百九十八巷一弄十七號八樓之租處查獲，並在該處客廳
      桌上扣得前開海洛因一包，因認被告涉犯有毒品危害防制條例第十一條第一項
      之持有第一級毒品海洛因罪嫌等語。
  二、按犯罪事實應依證據認定之，無證據不得推定其犯罪事實；又不能證明被告犯
      罪或其行為不罰者，應諭知無罪之判決，刑事訴訟法第一百五十四條、第三百
      零一條第一項分別定有明文。又認定不利於被告之事實，須依積極證據，苟積
      極證據不足為不利於被告事實之認定時，即應為有利於被告之認定，更不必有
      何有利之證據；且事實之認定，應憑證據，如未能發現相當證據，或證據不足
      以證明，自不能以推測或擬制之方法，以為裁判基礎；而認定犯罪事實所憑證
      據，雖不以直接證據為限，間接證據亦包括在內；然而無論直接或間接證據，
      其為訴訟上之證明，須於通常一般之人均不致有所懷疑，而得確信其為真實之
      程度者，始得據為有罪之認定，是以若其關於被告是否犯罪之證明未能達此程
      度，而有合理性懷疑之存在，致使無從形成有罪之確信，根據「罪證有疑，利
      於被告」之證據法則，即不得遽為不利被告之認定，此有最高法院三十年上字
      第八一六號、四十年臺上字第八六號、七十六年臺上字第四九八六號等判例可
      資參照。
  三、本件公訴意旨認被告涉有毒品危害防制條例第十一條第一項之持有第一級毒品
      海洛因罪嫌，無非係以上開毒品係自被告之承租處所起出，而被告雖辯稱該毒
      品係和其同住之案外人羅興隆所有，惟此已為證人羅興隆堅詞否認在卷；又上
      揭毒品經送驗結果，確係海洛因，淨重○‧七九公克，有法務部調查局所出具
      之鑑定通知書在卷足稽，暨有上揭毒品扣案足資佐證等資為依據。
  四、訊據被告乙○○堅決否認有何違反毒品危害防制條例第十一條第一項之犯行，
      辯稱：這包海洛因不是我的，而是在警察來前一天下午，甲○○有來找我，他
      離開時忘了帶走的等語。經查，本件為警查獲當天，固確自被告所承租位於新
      竹市○○路○段三百九十八巷一弄十七號八樓處扣得第一級毒品海洛因一包等
      情，為被告所不否認，且有該第一級毒品海洛因一包扣案足資佐證，而該包海
      洛因經送法務部調查局鑑定結果，送驗白粉均含第一級毒品海洛因成分，合計
      淨重○‧七九公克，包裝重○‧六四公克等情，有該局00000000號鑑
      定通知書一份在卷足憑，然該包海洛因係於為警查獲前一天下午，曾至被告所
      承租位於上址之住處之證人甲○○所有，並於離開時，忘了帶走的等情，已為
      被告供述在卷，並經證人甲○○結證稱：該包海洛因確實是我的，是我自己用
      來吸食所用的等語在卷（見本院卷第一宗第二一八頁），而證人甲○○亦確曾
      因施用第一級毒品海洛因，而送勒戒處所施以觀察、勒戒等情，有臺灣高等法
      院被告全國前案紀錄表及法務部在監在押資料表各一份在卷足憑（見本院卷第
      一宗第一九三至一九四頁、第二宗第六二至六八頁），參以，被告亦因施用第
      一級毒品海洛因，經公訴人以九十二年毒偵字第二五○號提起公訴等情，有前
      揭臺灣高等法院被告全國前案紀錄表及前開案號之起訴書一份在卷足憑（見本
      院卷第二宗第六九頁），且被告亦供認確有自九十年一月間起至九十二年四月
      十七日中午止，連續為施用第一級毒品海洛因等情（見本院卷第二宗第四四、
      五四頁），是以被告既已坦認有施用第一級毒品海洛因之犯行，衡情本件為警
      查獲當時所扣得之第一級毒品海洛因一包如真係被告所有，其應無空言否認，
      甚而串通證人甲○○為其虛偽作證而掩飾之必要，從而，自難僅以自被告之承
      租處扣得上揭第一級毒品海洛因一包，即遽認被告犯有毒品危害防制條例第十
      一條第一項之持有第一級毒品海洛因罪。此外，復查無其他積極證據足資證明
      被告確有犯持有第一級毒品海洛因罪，應認為此部分之犯罪尚屬不能證明，揆
      諸前揭說明，爰依法為被告此部分無罪判決之諭知。
  五、又本件被告被訴持有第一級毒品海洛因部分既應諭知無罪之判決，業如前述，
      從而公訴人認被告有連續為施用第一級毒品海洛因之犯行，故移送本院併案審
      理部分（即臺灣新竹地方法院檢察署九十年度毒偵字第七三四號、九十年度毒
      偵字第九六八號及九十年度毒偵字第一○二九號等案件中施用第一級毒品海洛
      因部分），即難認與本案有何裁判上一罪或同一案件之關係，非起訴效力所及
      ，是前開併案審理部分，本院不得併予審酌，自應退回由公訴人另行偵結，附
      此敘明。
據上論斷，應依刑事訴訟法第二百九十九條第一項前段、第三百零一條第一項，毒品
危害防制條例第十條第二項、第十八條第一項前段，刑法第十一條前段、第五十六條
、第四十七條、第三十八條第一項第二款，判決如主文。
本案經檢察官許麗美到庭執行職務。
中      華      民      國    九十二    年      八      月     十八     日
                              臺灣新竹地方法院刑事第二庭
                                      法  官  楊  惠  芬
右正本證明與原本無異。
如不服本判決，應於判決送達後十日內向本院提出上訴狀( 應附繕本 )，上訴於
臺灣高等法院。
                                      書記官  鄭  明  枝
中      華      民      國    九十二    年      八      月     十八     日
附表一：應扣押之物
┌──┬─────────┬────┬─────────┬───────┐
│編號│名              稱│數量    │重量              │偵查案號      │
├──┼─────────┼────┼─────────┼───────┤
│一  │第二級毒品安非他命│一包    │毛重三‧三公克    │九十年度毒偵字│
│    │                  │        │                  │第三三八號    │
├──┼─────────┼────┼─────────┼───────┤
│二  │第二級毒品安非他命│一包    │毛重○‧六公克    │九十年度毒偵字│
│    │                  │        │                  │第七三四號    │
├──┼─────────┼────┼─────────┼───────┤
│三  │第二級毒品安非他命│一包    │淨重二‧三七公克、│九十年度毒偵字│
│    │                  │        │包裝重○‧八二公克│第九六八號    │
├──┼─────────┼────┼─────────┼───────┤
│四  │第二級毒品安非他命│三包    │編號１毛重十七‧八│九十一年度毒偵│
│    │                  │        │六公克、淨重十七‧│字第一一三六號│
│    │                  │        │四六公克，取○‧一│              │
│    │                  │        │一公克供鑑驗用罄，│              │
│    │                  │        │應沒收十七‧三五公│              │
│    │                  │        │克。              │              │
│    │                  │        │編號２毛重十七‧六│              │
│    │                  │        │○公克、淨重十七‧│              │
│    │                  │        │二○公克，取○‧○│              │
│    │                  │        │二公克供鑑驗用罄，│              │
│    │                  │        │應沒收十七‧一八公│              │
│    │                  │        │克。              │              │
│    │                  │        │編號３毛重四‧六二│              │
│    │                  │        │公克、淨重四‧一二│              │
│    │                  │        │公克，取○‧○二公│              │
│    │                  │        │公克供鑑驗用罄，應│              │
│    │                  │        │應沒收四‧一○公克│              │
│    │                  │        │。                │              │
├──┼─────────┼────┼─────────┼───────┤
│五  │第二級毒品安非他命│一包    │毛重○‧八公克    │九十一年度毒偵│
│    │                  │        │                  │字第一五一一號│
├──┼─────────┼────┼─────────┼───────┤
│六  │安非他命吸食器    │一組    │                  │九十年度毒偵字│
│    │                  │        │                  │第三三八號    │
├──┼─────────┼────┼─────────┼───────┤
│七  │安非他命吸食器    │一組    │                  │九十一年度毒偵│
│    │                  │        │                  │字第一一三六號│
└──┴─────────┴────┴─────────┴───────┘
附表二：
┌──┬─────────┬────┬─────────┬───────┐
│編號│名稱              │數量    │重量              │偵查案號      │
├──┼─────────┼────┼─────────┼───────┤
│一  │第一級毒品海洛因  │一包    │淨重○‧七九公克、│九十年度毒偵字│
│    │                  │        │包裝重○‧六四公克│第三三八號    │
├──┼─────────┼────┼─────────┼───────┤
│二  │第一級毒品海洛因  │一包    │淨重○‧一三公克、│九十年度毒偵字│
│    │                  │        │包裝重○‧一九公克│第七三四號    │
├──┼─────────┼────┼─────────┼───────┤
│三  │第一級毒品海洛因  │七包    │合計淨重六一‧三三│九十一年度毒偵│
│    │                  │        │公克、包裝重四‧三│字第一一三六號│
│    │                  │        │九公克            │              │
├──┼─────────┼────┼─────────┼───────┤
│四  │第一級毒品海洛因  │一包    │淨重三‧二○公克、│九十一年度毒偵│
│    │                  │        │包裝重○‧三一公克│字第一五一一號│
├──┼─────────┼────┼─────────┼───────┤
│五  │第一級毒品海洛因  │七包    │合計淨重一‧六七公│九十二年度毒偵│
│    │                  │        │克、包裝重一‧六二│字第二五○號  │
│    │                  │        │公克              │              │
├──┼─────────┼────┼─────────┼───────┤
│六  │第一級毒品海洛因  │六包    │含袋毛重分別為二六│南投地檢九十二│
│    │                  │        │‧八公克、四○‧八│年度毒偵字第五│
│    │                  │        │公克、三‧八公克、│二六號        │
│    │                  │        │二‧一公克、一公克│              │
│    │                  │        │、一公克，合計四八│              │
│    │                  │        │‧七公克。        │              │
├──┼─────────┼────┼─────────┼───────┤
│七  │葡萄糖            │一小包  │                  │九十年度毒偵字│
│    │                  │        │                  │第三三八號    │
├──┼─────────┼────┼─────────┼───────┤
│八  │注射針筒          │三支    │                  │南投地檢九十二│
│    │                  │        │                  │年度毒偵字第五│
│    │                  │        │                  │二六號        │
└──┴─────────┴────┴─────────┴───────┘
附錄本案論罪科刑法條全文：
毒品危害防制條例第十條第二項：
施用第二級毒品者，處三年以下有期徒刑。


司法院資訊處製作；財團法人民間司法改革基金會備份。
